【裁判字號】    97,審訴,32
【裁判日期】    970912
【裁判案由】    毒品危害防制條例
【裁判全文】
臺灣士林地方法院刑事判決              97年度審訴字第32號
公  訴  人  臺灣士林地方法院檢察署檢察官
被      告  甲○○
上列被告因違反毒品危害防制條例案件，經檢察官提起公訴（九
十七年度毒偵字第一五三七、一六０五號），被告為有罪之陳述
，本院合議庭裁定改行簡式審判程序，並判決如下：
    主  文
甲○○施用第一級毒品，累犯，處有期徒刑柒月，扣案之注射針
筒壹支沒收；又施用第二級毒品，累犯，處有期徒刑肆月，應執
行有期徒刑玖月，扣案之注射針筒壹支沒收。
    事  實
一、甲○○前因違反肅清煙毒條例案件，經本院於民國八十五年
    十月三日以八十五年度訴字第七七六號判決處有期徒刑四年
    八月，嗣經臺灣高等法院於八十六年一月二十二日以八十五
    年度上訴字第五六０四號判決駁回上訴確定。又因違反肅清
    煙毒條例案件，經本院於八十六年八月二十五日以八十六年
    度訴字第四五０號判決處有期徒刑三年四月確定。復因傷害
    案件，經本院於八十七年四月七日以八十六年度訴字第四八
    五號判決處有期徒刑六月，嗣經臺灣高等法院於八十七年七
    月三十一日以八十七年度上易字第三八四三號判決駁回上訴
    確定。再因誣告案件，經臺灣雲林地方法院於八十八年五月
    十日以八十七年度訴字第四０二號判決處有期徒刑二年十月
    確定，嗣定應執行有期徒刑六年四月，並與上開肅清煙毒條
    例案件接續執行，於九十一年八月十三日因縮短刑期假釋出
    監，假釋期間復因施用第一級毒品海洛因案件，經依本院裁
    定送觀察、勒戒後，認有繼續施用毒品之傾向，再經裁定令
    入戒治處所施以強制戒治一年，於九十六年七月九日釋放出
    所，並由臺灣士林地方法院檢察署檢察官以九十六年度戒毒
    偵字第五六號為不起訴處分確定，而前開假釋亦經撤銷，應
    執行殘刑五年六月。另因偽造印文案件，經臺灣板橋地方法
    院於九十五年十二月二十二日以九十五年度簡字第六七七六
    號判決處有期徒刑三月確定，再經減刑為有期徒刑一月又十
    五日，經與上開殘刑接續執行之結果，於九十六年八月六日
    易科罰金執行完畢。仍不知悔改，於上開強制戒治執行完畢
    釋放後五年內，復分別基於施用第一級毒品海洛因、第二級
    毒品甲基安非他命（起訴書誤載為安非他命，下稱甲基安非
    他命）之犯意，於九十七年四月十二日晚上十一時三十分許
    ，在臺北市中山區○○○路二五九巷內某電子遊戲場廁所內
    ，以注射針筒注射之方式，施用海洛因一次，再於九十七年
    四月十三日早上六時為警採尿往前回溯四日內之某時許，在
    不詳地點，施用甲基安非他命一次。嗣於九十七年四月十三
    日凌晨二時五十分許，甲○○行經臺北市○○○路二五九巷
    口時，因形跡可疑，經警盤查，員警經甲○○同意搜索後，
    自其身上搜獲注射第一級毒品海洛因之針筒一支，並採集其
    尿液送鑑後，查悉上情。
二、案經臺北市政府警察局中山分局移送臺灣臺北地方法院檢察
    署呈請臺灣高等法院檢察署檢察長令轉臺灣士林地方法院檢
    察署檢察官暨臺灣士林地方法院檢察署檢察官自動檢舉偵查
    起訴。
    理  由
一、前揭犯罪事實，業據被告甲○○於本院準備程序及審理時供
    認不諱（見本院卷第三十一頁、第三十四頁），又被告為警
    查獲時，經採集其尿液送檢驗結果，呈嗎啡、安非他命及甲
    基安非他命陽性反應，有臺北市政府警察局偵辦毒品案件尿
    液檢體委驗單、臺灣尖端先進生技醫藥股份有限公司九十七
    年四月二十五日編號AC34262 號濫用藥物檢驗報告各一紙在
    卷可稽（見一四三八號偵卷第四十三頁、第四十五頁），復
    有查獲之注射針筒一支扣案可資佐證，足徵被告自白與事實
    相符。又查施用甲基安非他命之代謝最先是去N-甲基（N-de
    methylatio n）形成安非他命，而施用甲基安非他命後，在
    正常尿液PH值情況下，二十四小時內，有百分之四十三服用
    劑量以甲基安非他命原態排出；另施用安非他命後二十四小
    時內，有百分之三十以安非他命原態排出，百分之二十經去
    氨基作用及氧化作用形成苯甲酸，百分之二經反應形成Nore
    phedrine（參照行政院衛生署出版「物質濫用」、「常見濫
    用藥物檢驗方法彙編」所載）。而施用安非他命後，其尿液
    不致檢出甲基安非他命陽性反應，而施用甲基安非他命後，
    其尿液可檢出甲基安非他命和其代謝物安非他命成分，有行
    政院衛生署管制藥品管理局九十三年十一月二日管檢字第09
    30010499號函可按，是尿液經檢驗出甲基安非他命陽性反應
    ，係被告施用甲基安非他命後以甲基安非他命原態排出者；
    而檢驗出安非他命陽性部分，乃施用甲基安非他命、安非他
    命均可檢驗出安非他命陽性反應。被告經警查獲而採集其尿
    液送驗結果，呈甲基安非他命及安非他命陽性反應，足以認
    定被告係施用甲基安非他命，並非安非他命，起訴書記載被
    告係施用安非他命，容有誤會。本件事證明確，被告犯行堪
    以認定。
二、按犯毒品危害防制條例第十條之施用毒品罪者，檢察官應聲
    請法院裁定令被告入勒戒處所觀察、勒戒。觀察、勒戒後，
    檢察官依據勒戒處所之陳報，認受觀察、勒戒人無繼續施用
    毒品傾向者，應即釋放，並為不起訴處分；認受觀察、勒戒
    人有繼續施用毒品傾向者，檢察官應聲請法院裁定令入戒治
    處所施以強制戒治。經觀察、勒戒或強制戒治執行完畢釋放
    後，五年內再犯毒品危害防制條例第十條之罪者，檢察官應
    依法追訴或裁定交付審理，毒品危害防制條例第二十條第一
    項、第二項、第二十三條第二項分別定有明文。查被告前因
    施用第一級毒品海洛因案件，經依本院裁定送觀察、勒戒後
    ，認有繼續施用毒品之傾向，再經裁定令入戒治處所施以強
    制戒治一年，於九十六年七月九日釋放出所，並由臺灣士林
    地方法院檢察署檢察官以九十六年度戒毒偵字第五六號為不
    起訴處分確定，有全國刑案資料查註表及法務部全國檢察官
    線上查詢刑案人犯在監所最新資料報表各一份在卷可參，被
    告於強制戒治執行完畢釋放後，五年內再犯毒品危害防制條
    例第十條之罪，經檢察官提起公訴，本院應予審理。按海洛
    因係毒品危害防制條例第二條第二項第一款所稱之第一級毒
    品，甲基安非他命為同條例第二條第二項第二款所稱之第二
    級毒品。核被告施用海洛因及甲基安非他命之行為，分別係
    犯毒品危害防制條例第十條第一項之施用第一級毒品罪及同
    條例第十條第二項之施用第二級毒品罪，被告持有海洛因及
    甲基安非他命進而施用，其持有海洛因及甲基安非他命之低
    度行為應各為施用海洛因及甲基安非他命之高度行為所吸收
    ，均不另論罪。被告所犯施用第一級毒品罪及施用第二級毒
    品罪，犯意各別，行為互殊，罪名不同，應予分論併罰。又
    被告有事實欄所述犯罪科刑執行情形，有臺灣高等法院被告
    前案紀錄表附卷可參，其於有期徒刑執行完畢五年內，再故
    意犯本件有期徒刑以上之罪，應依刑法第四十七條第一項之
    規定論以累犯，並加重其刑。爰審酌被告有多次施用毒品之
    前科，素行不佳，惟考量其均僅施用一次及犯罪戕害自己身
    心健康，與犯罪後供認犯行之態度，並考量被告自九十七年
    五月十三日起至九十七年九月五日止至台北市立聯合醫院陽
    明院區，接受美沙冬替代治療戒除毒癮（見本院卷第三十八
    頁），顯有悔意等一切情狀，分別量處如主文所示之刑，並
    定其應執行之刑。
三、扣案之注射針筒一支，係被告所有供施用海洛因所用之物，
    業據其於本院審理時供明在卷（見本院卷第三十五頁），應
    依刑法第三十八條第一項第二款之規定宣告沒收
據上論斷，應依刑事訴訟法第二百九十九條第一項前段、第二百
七十三條之一第一項，毒品危害防制條例第十條第一項、第二項
，刑法第十一條前段、第三十八條第一項第二款、第四十七條第
一項、第五十一條第五款，判決如主文。
本案經檢察官蔡元仕到庭執行職務。
中    華    民    國  九十七  年    九    月   十二   日
                  刑事第一庭法  官  周明鴻
以上正本證明與原本無異。
如不服本判決，應於收受送達後10日內向本院提出上訴書狀，其
未敘述上訴之理由者並得於提起上訴後20日內向本院補提理由書
（均須按他造當事人之人數附繕本）。
                            書記官  丁梅芬
中    華    民    國    97    年    9     月    12    日
附錄論罪科刑法條：
毒品危害防制條例第十條第一項、第二項
施用第一級毒品者，處六月以上五年以下有期徒刑。
施用第二級毒品者，處三年以下有期徒刑。


司法院資訊處製作；財團法人民間司法改革基金會備份。
